【裁判字號】    97,交簡上,283
【裁判日期】    971127
【裁判案由】    公共危險
【裁判全文】
臺灣桃園地方法院刑事判決           97年度交簡上字第283號
上  訴  人
即  被  告  甲○○
上列上訴人即被告因公共危險案件，不服本院民國97年8月6 日9
7 年度桃交簡字第2522號第一審刑事簡易判決（原檢察官聲請簡
易判決處刑案號：97年度速偵字第1357號），提起上訴，本院管
轄之第二審合議庭判決如下：
    主  文
上訴駁回。
    理  由
一、本案經本院合議庭審理結果，認原審簡易判決以上訴人即被
    告甲○○犯刑法第185 條之3 公共危險罪，判處有期徒刑3
    月，並諭知易科罰金折算之標準為以新臺幣1,000 元折算1
    日，認事用法及量刑均無不當，應予維持，並引用原審簡易
    判決書記載之事實、證據及理由（如附件）。
二、上訴意旨雖以：被告雖有喝酒並騎乘機車回到自宅騎樓，機
    車亦已熄火停放好，準備休息，然警員因經常至其住處大樓
    附近巡邏，見被告有喝酒即強行帶被告至警局進行酒測，然
    警員查獲之地點係在自宅樓下騎樓，是屬私人住宅財產範圍
    內，並不是在道路上，何來公共危險？何來危害他人行車安
    全？警員並沒有道理可以抓伊云云。惟查：
（一）按刑法第185 條之3 所規定服用毒品、麻醉藥品、酒類或
      其他相類之物，不能安全駕駛動力交通工具而駕駛者，應
      負刑事責任，揆其立法目的在藉抽象危險犯之犯罪構成要
      件，以嚇阻酒後駕車者對道路交通安全之危害，本不以發
      生實害為必要，亦即只要行為人服用毒品、麻醉藥品、酒
      類或其他相類之物，已達不能安全駕駛動力交通工具猶仍
      駕駛動力交通工具行駛於道路上，縱未發生具體實害或未
      於行駛時當場為警查獲，然行為人此舉業已對道路交通安
      全造成危害，核與該條立法之目的及構成要件相符，自應
      以該罪相繩。查本件被告於警詢、檢察官訊問及本院審理
      時均供認：伊係於工地飲酒後騎乘機車返回住處為警查獲
      一情，且經警測得其呼氣所含酒精成分達每公升0.70毫克
      ，復有酒精濃度檢測測試單、刑法第185 條之3 案件觀察
      紀錄表、桃園縣政府警察局汽車駕駛人酒後生理協調平衡
      檢測紀錄卡在卷可稽，足徵被告當時確已達於不能安全駕
      駛動力交通工具程度，而仍駕車行駛於道路上。
（二）又按現行犯，不問何人得逕行逮捕之；犯罪在實施中或實
      施後即時發覺者，為現行犯；因持有兇器、贓物或於身體
      、衣服等處露有犯罪痕跡，顯可疑為犯罪人者，以現行犯
      論，此為刑事訴訟法第88條所明定；另警察對於已發生危
      害或依客觀合理判斷易生危害之交通工具，得予以攔停並
      要求駕駛人或乘客出示相關證件或查證其身分，及要求駕
      駛人接受酒精濃度測試之檢定，警察職權行使法第8 條第
      1 項第1 款、第3 款亦定有明文。而查被告係飲酒後駕車
      返回住處，於將機車熄火停放好，在騎樓下為警查獲，業
      據被告供認在卷，足見被告係於犯罪後即時為警發覺，依
      前揭規定，為現行犯，是警員當場將其逮捕，並帶回警局
      施以酒測，自屬於法有據。
（三）綜此，足認被告前揭所辯，顯屬事後卸責之詞，均不可採
      。
三、又查，原審經審理結果，認被告犯罪事證明確，因而適用刑
    法第185 條之3 、第41條第1 項前段等規定，科處被告有期
    徒刑3 月，並諭知易科罰金之折算標準，核其認事用法均無
    不合，量刑亦無不當，是被告上訴意旨否認犯罪，指摘原判
    決不當，求予撤銷改判，核無理由，應予駁回。
據上論斷，應依刑事訴訟法第455 條之1 第1 項、第3 項、第36
8 條、373條，判決如主文。
本案經檢察官顏世翠到庭執行職務。
中    華    民    國    97    年    11    月    27    日
                刑事第十二庭審判長法  官  魏  于  傑
                                  法  官  李  文  娟
                                  法  官  羅  國  鴻
以上正本證明與原本無異。
不得上訴。
                                  書記官  戴  育  萍
中    華    民    國    97    年    12    月    8     日
【論罪科刑法條】
中華民國刑法第185條之3
服用毒品、麻醉藥品、酒類或其他相類之物，不能安全駕駛動力
交通工具而駕駛者，處一年以下有期徒刑、拘役或科或併科十五
萬元以下罰金。


司法院資訊處製作；財團法人民間司法改革基金會備份。
